# Team L

**Udvikler:** Patient Assist  
**Primære fokus:** User Story 5.1 & 11  

---

### Teammedlemmer

#### **Felicia**
- Email: [cph-ff62@cphbusiness.dk](mailto:cph-ff62@cphbusiness.dk)  
- GitHub: [https://github.com/FeliciaFavrholdt](https://github.com/FeliciaFavrholdt)  
- Roller: Scrum Master (Sprint 1), Developer (Sprint 2 + 3)

#### **Alberte**
- Email: [cph@av169@cphbusiness.dk](mailto:cph@av169@cphbusiness.dk)
- GitHub: [https://github.com/AlberteVallentin](https://github.com/AlberteVallentin)
- Roller: Frontend Developer (Sprint 1), Scrum Master (Sprint 2 + 3)

#### **Mads**
- Email: _[indsæt email]_  
- GitHub: [https://github.com/ScriptCodes](https://github.com/ScriptCodes)
- Roller: Developer

#### **Marcus**
- Email: [cph-me313@cphbusiness.dk](mailto:cph-me313@cphbusiness.dk) 
- GitHub: [https://github.com/Marcus-Ekeroth](https://github.com/Marcus-Ekeroth)
- Roller: Developer, Tech

---

## Udfordringer i forløbet

- Projektet blev ramt af sygdom, hvilket påvirkede fremdriften.
- Et reduceret team (fra 6 til 4 medlemmer) skabte ekstra arbejdspres.
- Tekniske problemer med GitHub-adgang og loginfunktioner forsinkede integrationen.
- Udfordringer i forhold til mangel på kommunikation blandt teams - herunder mangel på fælles database og deployment. 
- På trods af dette blev der opretholdt godt samarbejde og dokumentation gennem Pair Programming og løbende opfølgning.


_Nedenstående er en kort opsummering af hver teammedlems bidrag per sprint – det fulde overblik med opgaver, deadlines og visuelle noter findes i Team L’s FigJam Board._

## Sprint 1 – Opstart og grundstruktur
I den første sprint etablerede Team L fundamentet for projektet. Der blev oprettet opgaver, afholdt opstartsmøder, og udviklingen af både frontend og backend blev igangsat. På frontend arbejdede teamet med at udvikle og iterere på mockups baseret på feedback fra Product Owner, mens der blev sat fokus på oprettelse af UI-komponenter og kommunikationsstruktur via FigJam og Discord.

Samtidig blev der i backend arbejdet med udformning af EER-diagrammer, opstart af databasearkitektur (PostgreSQL), samt påbegyndelse af login- og sikkerhedsfunktioner. Der blev foretaget pair programming og vidensdeling mellem udviklerne, og de første branches blev etableret. Teamet håndterede også tekniske opstartsudfordringer som adgangsproblemer til GitHub.

| Navn     | Bidrag i sprint |
|----------|-----------------|
| Felicia  | Arbejdede med frontend, mockups og koordinering som SCRUM-master. |
| Alberte  | Bidrog med mockups og frontendarbejde, og håndterede feedback fra PO. |
| Mads     | Fokuserede på backendstruktur med database og login, inkl. samarbejde med andre teams. |
| Marcus   | Påbegyndte backend-setup og deltog i pair programming om login. |


## Sprint 2 – Funktionalitet, struktur og samarbejde
I anden sprint arbejdede teamet målrettet med at videreudvikle funktionalitet og forbedre projektets struktur. Backend blev udvidet med implementering og test af CRUD-operationer, fejlhåndtering, samt DAO/DTO-lag. Der blev fokuseret på testdækning gennem BDD og TDD-principper, og integration med eksisterende kodebaser blev etableret.

Frontend blev løbende koordineret og dokumenteret via opdateringer i FigJam og Taiga, hvor Alberte havde ansvar for opgavestruktur og overførsel mellem sprints. Der blev desuden gennemført en SWOT-analyse for at evaluere teamets arbejdsform og kommunikation. Teamet samarbejdede tværfagligt og gennemførte regelmæssige møder med både Product Owner og Tech-teams for at sikre afstemning og fremdrift.

| Navn     | Bidrag i sprint |
|----------|-----------------|
| Felicia  | Implementerede backendfunktioner og tests med BDD/TDD, og deltog aktivt i task-håndtering. |
| Alberte  | Havde ansvar for opgaveorganisering i Taiga, SWOT-analyse og koordinering.|
| Mads     | Udvidede backend med tests, CRUD og error handling, samt forbedrede login-flow. |
| Marcus   | Deltog i møder og feedbackrunder, og bidrog til loginfunktionalitet og cleanup. |


## Sprint 3 – Levering, justering og afrunding
I sprint 3 var fokus rettet mod færdiggørelse og kvalitetssikring af løsningen. Backend og frontend blev integreret, og eksisterende funktioner blev gennemgået og tilpasset baseret på feedback. Der blev arbejdet med datapersistering, layoutforbedringer og sikkerhed (authentication), samt udarbejdelse af brugerdokumentation og README-filer.

Derudover blev US 15 forsøgt initieret, men af ressourcemæssige og tekniske årsager blev arbejdet herpå sat på pause. I stedet blev indsatsen fokuseret på at optimere og levere på US 5.1 og 11. Kommunikation og struktur blev styrket gennem daglige standups, retrospectives og opdateret brug af samarbejdsværktøjer. Teamet udviste stor fleksibilitet trods reduceret bemanding og sygdom, og afsluttede sprinten med en klar plan for præsentation og videregivelse.

| Navn     | Bidrag i sprint |
|----------|-----------------|
| Felicia  | Implementerede backendfunktioner og deltog aktivt i task-håndtering. |
| Alberte  | Havde ansvar for opgaveorganisering i Taiga, SWOT-analyse og koordinering. |
| Mads     | Udvidede backend med tests, CRUD og error handling, samt forbedrede login-flow.|
| Marcus   | Deltog i møder og feedbackrunder, og bidrog til loginfunktionalitet og cleanup. |


---

## Team L Links

**Figjam:**  
https://www.figma.com/board/XzK4bgXZU3vXF2COoGB6ZU/TEAM-L---FIGJAM-BOARD?node-id=0-1&t=P2X5l4uWS8YxfseD-1  

**Taiga:**  
https://tree.taiga.io/project/feliciafavrholdt-lokaloverblik_scrum/backlog  

**Team L Contract:**  
https://docs.google.com/document/d/1yCr0o1HL6ti33yc3V40zks__FczOdwgO-HlnK8J2yoc/edit?usp=sharing  

**Github Repos:**  
_Backend:_ [Team-L-Dev](https://github.com/SYSDAT-PATIENT-ASSIST/BackEnd/tree/Team-L-Dev)  
_Frontend:_ [Team-L-Dev-Frontend](https://github.com/SYSDAT-PATIENT-ASSIST/FrontEnd/tree/Team-L-Dev_Frontend)  


---

# Patient Assist group links

**Github Repo**  
_Backend:_ https://github.com/SYSDAT-PATIENT-ASSIST/BackEnd  
_Frontend:_ https://github.com/SYSDAT-PATIENT-ASSIST/FrontEnd/tree/Dev  

**Taiga**  
https://tree.taiga.io/project/cphkev-patientassist/timeline  

**Group Contract (v3)**  
https://docs.google.com/document/d/1MA_NnDUbONnq6UdoAW9kG4NC4OVP3xqPJ35JjqX_3aI/edit?tab=t.g7zkn5nkf0rg  

**Coding Standards**  
https://docs.google.com/document/d/1rrNmIAPk9XwUih-2_Fa2bioXGrGzXFPR/edit?usp=sharing&ouid=108784431114141562409&rtpof=true&sd=true  

**Discord**  
https://discord.gg/tEUDTE77


---

# Albertes sprintlog 1 (3. april – 29. april)

| Dato | Hvad er der blevet lavet? | Hvad skal der laves? | Roadblocks |
| --- | --- | --- | --- |
| 3. april | Kontaktede tech ift. coding standarder og CSS. Begyndt på frontend UI af frontend | UI til frontend | Coding standarder |
| 10. april | Kontaktede tech igen ift. CSS og har fået godkendt brugen af Tailwind. Lavede mockup. Fik rettelser fra PO. Kontaktet PO | Færdiggørelse af mockup. Begynde på frontend UI | Afventer svar fra PO |
| 11. april | Lavede branch til frontend. Færdiggjort mockup. Skrevet med Team G ift. samarbejde af UI i US 5 | Begynde på frontend UI | Kunne ikke lave noget før svar kom sidst på dagen |
| 15.-21. apr | Lavet frontend til US 5.1 | Lave frontend til US 11 | – |
| 22. april | Begyndt på frontend til US 11 | Lave frontend færdigt til US 11 | – |
| 23. april | Færdiggjort frontend til US 5.1 og US 11. Sendt billeder af frontend til PO. Møde med teamet | – | – |
| 24. april | – | Manglende svar fra PO på frontend | – |
| 25. april | Fået svar fra PO. Rettet i frontend | – | – |
| 26. april | Rettet det sidste i frontend | – | – |
| 27. april | Holdt møde i gruppe angående i morgen. Lavet FigJam med Felicia | Video over frontend kode | – |
| 28. april | Sprint retrospective med team. SCM-møde. Lave video over frontendkoden der er blevet lavet i sprint 1 | Sætte tasks ind på Taiga for Sprint 2 | – |
| 29. april | Møde med Kim og de andre SCM. Sat alle tasks op i en tabel. Undersøgt hvordan vi bedst bruger Taiga. Møde med Kamilla | Sætte Taiga op | – |

# Albertes sprintlog 2 (30. april – 14. maj)

| Dato | Hvad er der blevet lavet? | Hvad skal der laves? | Roadblocks |
| --- | --- | --- | --- |
| 30. april | Fået lavet en liste med alle tasks med estimater. Begyndt at opdatere tasks i Taiga. Opdateret FigJam Board | Færdiggøre Taiga-opsættelsen | Skulle starte forfra med opsætningen af Taiga |
| 1. maj | Færdiggjort Taiga med tasks for sprint 2. Overført tasks fra sprint 1 til sprint 2 | Møde med SCM i morgen. SWOT-analysis | – |
| 2. maj | Skulle have holdt møde med SCM | SWOT-analysis | Folk havde glemt SCM-møde |
| 3. maj | Møde med Marcus angående Taiga. Møde med Felicia angående Taiga. Opdatere FigJam Board. Satte de sidste tasks ind på Taiga | Sætte Mads ind i Taiga | – |
| 4. maj | Opdateret FigJam med Taiga-screenshots. Downloadet OBS til lydoptagelse af SCM-møde | SCM-møde i morgen. Lave skriv om opbygning af Taiga | – |
| 5. maj | SCM-møde. Møde med gruppe. Begyndt på SWOT-analyse | Spørge Kim om SWOT-analysis | – |
| 6. maj | Holdt møde med Kim. Holdt møde med Felicia omkring hvad hun har kodet | Færdiggøre SWOT-analysis med gruppe | – |
| 7. maj | – | – | – |
| 8. maj | “Tilkalde” til statusmøde | Internt statusmøde. SCM-møde i morgen | – |
| 9. maj | Statusmøde med Mads og Marcus. Statusmøde med Felicia. Læst referat fra SCM-møde | Forberede til sprint review på mandag. Tage screenshots af Taiga. Opdatere FigJam med Taiga screenshots | Forhindret i at deltage i SCM-møde |
| 10. maj | Tage screenshots af Taiga. Opdatere FigJam med Taiga screenshots | Rykke tasks fra sprint 2 til sprint 3 | – |
| 11. maj | Begyndt at rykke tasks fra sprint 2 til sprint 3 | Sprint review i morgen | – |

# Albertes sprintlog 3 (14. maj – 26. maj)

| Dato | Hvad er der blevet lavet? | Hvad skal der laves? | Roadblocks |
| --- | --- | --- | --- |
| 14. maj | Retrospective. SCM-møde. Lavet acceptance criterias for US 15. Lavet tasks til US 15. Opdateret Taiga med tasks til US 15. Ryddet op i Taiga. Skrevet til Tech | Møde med Kim i morgen | – |
| 15. maj | Møde med Kim. Skrevet ud til gruppen ang. US 15 for at høre om alt er til at forstå. Møde med Felicia ang. frontend/backend. Skrevet til tech | – | – |
| 16. maj | Opdateret FigJam med nyt daily standup-skema. Skrevet til PO. Skrevet med Jeanette om Tailwind CSS | Hjælpe Jeanette med Tailwind CSS | – |
| 17. maj | Hørt gruppen om der skulle videregives noget til SCM-møde i morgen | SCM-møde i morgen | – |
| 18. maj | SCM-møde aflyst | – | – |
| 19. maj | Skrevet ud til gruppen for at få en opdatering på US 15 og høre om noget skal videre til SCM-møde i morgen | SCM-møde i morgen | – |
| 20. maj | SCM-møde. Hørt gruppen hvor langt de er. US 15 fravalgt – kun fokus på US 5.1 og 11. Skrevet til PO. Spurgt om noget skulle med til mødet med Kim | Opdatere Taiga<br>Møde med Kim i morgen | – |
| 21. maj | Møde med Kim. Møde med Felicia. Skrevet til gruppen | Opdatere Taiga | – |
| 22. maj | Opdateret Taiga | README-fil til GitHub | – |
